【裁判字號】    89,上訴,249
【裁判日期】    890523
【裁判案由】    偽造文書等
【裁判全文】
臺灣高等法院刑事判決                            八十九年度上訴字第二四九號
    上  訴  人
    即  被  告  甲○○
右上訴人因偽造文書等案件，不服台灣桃園地方法院八十八年度自字第一０三號，中
華民國八十八年九月二十一日第一審判決，提起上訴，本院判決如左：
        主  文
上訴駁回。
甲○○緩刑伍年。
        事實及理由
一、本案經本院審理結果，認第一審以上訴人即被告甲○○係犯刑法第二百十六條、
    第二百二十條第一項、第二百十條行使偽造準私文書罪及同法第三百三十九條第
    一項詐欺取財罪，其所犯行使偽造準私文書罪，係屬連續犯，詐欺取財罪則具有
    想像競合犯關係，而連續行使偽造私文書與詐欺取財罪間，具有方法結果之牽連
    關係，為牽連犯，並從一重依連續行使偽造準私文書罪處斷，判處被告有期徒刑
    貳年，核認事用法及量刑均無不當，應予維持，並引用第一審判決書記載之事實
    、證據及理由如附件。
二、被告上訴意旨略稱：伊有清償部分款項，原審量刑太重云云。然查原審審酌被告
    詐取他人財物達新台幣一千八百七十八萬元，金額至距，且被害人數眾多，應予
    重懲，並念被告係因配偶林澄雄投資股市失敗，基於夫妻情誼始詐騙他人財物，
    而林澄雄已因身敗名裂而自殺身亡，其情亦堪憫等一切情狀，量處有期徒刑貳年
    ，原審量刑堪認允當，被告上訴無理由，應予駁回。惟查被告前未曾受有期徒刑
    以上刑之宣告，此有原審被告全國前案紀錄表在卷可憑，而被告犯後已將其夫林
    澄雄死後其所能領得之保險金及撫恤金，委由律師通知全體被害人依債權比例分
    配領取，且委由債權人之代表人劉家宏收取死會會員爾後應繳交之會款，再依債
    權比例分配與被害人等情，為自訴人所不爭，準此足徵被告犯後已竭盡個人所能
    彌補被害人之損害，被告且因此犯行致家破人亡，被告經此教訓，應知所警惕，
    信無再犯之虞，本院因認對被告所宣告之刑，以暫不執行為適當，併宣告緩刑伍
    年，以啟自新。
據上論斷，應依刑事訴訟法第三百七十三條、第三百六十八條，刑法第七十四條第一
款，判決如主文。
中    華    民    國    八十九    年       五       月      二十三      日
                              臺灣高等法院刑事第二十一庭
                                  審判長法  官  葉  騰  瑞
                                        法  官  魏  大  喨
                                        法  官  陳  憲  裕
右正本證明與原本無異。
如不服本判決應於收受送達後十日內向本院提出上訴書狀，其未敘述上訴之理由者並
得於提起上訴後十日內向本院補提理由書（均須按他造當事人之人數附繕本）。
                                        書記官  劉  育  妃
中    華    民    國    八十九    年        五      月      二十六      日
附錄：本案論罪科刑法條全文
刑法第二百十六條：
行使第二百十條至第二百十五條之文書者，依偽造、變造文書或登載不實事項或使登
載不實事項之規定處斷。
刑法第二百十條：
偽造、變造私文書，足以生損害於公眾或他人者，處五年以下有期徒刑。
刑法第二百二十條第一項：
在紙上或物品上之文字、符號，依習慣或特約，足以為表示其用意之證明者，關於本
章之罪，以文書論。
刑法第三百三十九條第一項：
意圖為自己或第三人不法之所有，以詐術使人將本人或第三人之物交付者，處五年以
下有期徒刑、拘役或科或併科一千元以下罰金。


司法院資訊處製作；財團法人民間司法改革基金會備份。
